【裁判字號】    99,抗,1256
【裁判日期】    990819
【裁判案由】    強制執行
【裁判全文】
臺灣高等法院民事裁定                  99年度抗字第1256號
抗  告  人  劉志鵬律師即雅新實業股份有限公司破產管理人
            陳丁章律師即雅新實業股份有限公司破產管理人
            呂正樂會計師即雅新實業股份有限公司破產管理人
相  對  人  乙○○○○○○ ○.
法定代理人  甲○○○○○ ○○.
上列當事人間聲請強制執行事件，抗告人對於中華民國九十九年
五月二十六日臺灣士林地方法院九十九年度執事聲字第四四號裁
定提起抗告，本院裁定如下：
    主  文
抗告駁回。
抗告程序費用由抗告人負擔。
    理  由
一本件相對人以臺灣士林地方法院（下稱士林地院）九十七年度
  重訴字第一九五號民事確定判決主文第二項（下稱系爭確定判
  決）為執行名義，聲請強制執行債務人雅新實業股份有限公司
  （下稱雅新公司）財產，士林地院民事執行處司法事務官認系
  爭確定判決非命雅新公司給付之判決，不得為執行名義，於九
  十九年三月三十一日以士林地院九十九年度司執字第一三五二
  六號裁定駁回相對人強制執行之聲請，相對人聲明異議，原裁
  定認系爭確定判決記載「訴訟費用新臺幣十八萬七千零三十六
  元由被告（即雅新公司）負擔」，係有關命負擔訴訟費用之裁
  判，其金額及給付義務人具體、明確，屬命為給付之判決，得
  為執行名義，因而廢棄上開一三五二六號裁定，洵無不合。
二抗告意旨略以：雅新公司於九十九年六月十一日經士林地院於
  九十九年六月十一日以九十九年破度字第七號、九十九年度破
  字第八號、九十九年度破字第十一號裁定宣告破產，相對人之
  系爭債權成立於破產宣告之前，屬破產債權，相對人應依破產
  程序行使其權利，不得聲請強制執行云云。惟強制執行程序開
  始後，除法律另有規定外，不停止執行；破產債權，非依破產
  程序不得行使，強制執行法第十八條第一項、破產法第九十九
  條分別定有明文，依上開規定，破產宣告在強制執行聲請前者
  ，破產債權人固應依破產程序行使權利，不得聲請強制執行，
  惟破產宣告在強制執行聲請後，強制執行程序已然開始，僅係
  強制執行程序應否停止問題。相對人聲請強制執行時，雅新公
  司尚未經破產宣告，其聲請強制執行，即無不合。抗告論旨，
  指摘原裁定為不當，求予廢棄，為無理由。至相對人之債權倘
  屬破產債權，執行法院應依前開規定停止執行，如不為停止，
  乃抗告人得否另依強制執行法第十二條第一項規定聲明異議問
  題，附此敘明。
三據上論結，本件抗告為無理由。依強制執行法第三十條之一，
  民事訴訟法第四百九十五條之一第一項、第四百五十條第、第
  九十五條、第七十八條，裁定如主文。
中    華    民    國    99    年    8     月    19    日
                    民事第九庭
                        審判長法  官  黃熙嫣
                              法  官  陳玉完
                              法  官  鄭傑夫
正本係照原本作成。
本裁定除以適用法規顯有錯誤為理由外，不得再抗告。如提起再
抗告，應於收受後10日內委任律師為代理人向本院提出再抗告狀
。並繳納再抗告費新台幣１千元。
中    華    民    國    99    年    8     月    24    日
                              書記官  廖逸柔

司法院資訊處製作；財團法人民間司法改革基金會備份。
